# 又关股份代管

提问人：xuzhenm 时间：2017-03-14 19:22:12
陈版，咨询您个问题，a公司占c公司30%的股权，另外有一少数股东b,占21%的股权，a公司与少数股东b签了一个股份代管协议，意思就是b21%的表决权归a公司，那这样a的股份就能达到51%，这样的情况下，C能纳入a的合并报表吗？

回答人：chenyiwei
需要结合具体情况分析。首先为何B愿意签订代管协议？其次B让渡给A的权利具体包括哪些？再次C公司的股东会和董事会的议事规则和表决规则如何规定？